freedom/Share/tsearch2/fr/french.aff
# Francais-GUTenberg v1.0
# Copyright 1999, Christophe Pythoud et GUTenberg
# ATTENTION ne PAS utiliser ce dictionnaire pour la correction orthographique
# Ce dictionnaire est conçu pour l'inxation. Il accepte donc «avanca», et l'indexera
# comme étant dérivé du verbe «avancer». (la bonne orthographe étant «avança» qui est
# bien sûr également reconnue comme dérivée du verbe «avancer»).

# Fichier d'affixes pour le français

# Caractéristiques requises d'ispell :
#	- support 8 bits (NO8BIT ne doit pas être défini)
#	- utilisations des majuscules et minuscules pour les drapeaux
#	  (MASKBITS = 64)


# Pas d'affixation automatique

allaffixes off


# Définition des caractères

defstringtype "list" "nroff" ".list"

boundarychars	[-]
boundarychars	'
boundarychars	[.]
boundarychars	@
wordchars	a	A
stringchar	à	À
stringchar	á	Á
stringchar	â	Â
stringchar	ä	Ä
wordchars	[b-c]	[B-C]
stringchar	ç	Ç
wordchars	[d-e]	[D-E]
stringchar	è	È
stringchar	é	É
stringchar	ê	Ê
stringchar	ë	Ë
wordchars	[f-i]	[F-I]
stringchar	í	Í
stringchar	î	Î
stringchar	ï	Ï
wordchars	[j-o]	[J-O]
stringchar	ó	Ó
stringchar	ô	Ô
stringchar	ö	Ö
wordchars	[p-u]	[P-U]
stringchar	ù	Ù
stringchar	û	Û
stringchar	ü	Ü
wordchars	[v-z]	[V-Z]

#
# TeX
#
altstringtype "tex" "TeX" ".tex" ".bib"

altstringchar	\\`a		à
altstringchar	\\`A		À
altstringchar	\\'a		á
altstringchar	\\'A		Á
altstringchar	\\^a		â
altstringchar	\\^A		Â
altstringchar	"\\c c"		ç
altstringchar	"\\c C"		Ç
altstringchar	\\`e		è
altstringchar	\\`E		È
altstringchar	\\'e		é
altstringchar	\\'E		É
altstringchar	\\^e		ê
altstringchar	\\^E		Ê
altstringchar	\\\"e		ë
altstringchar	\\\"E		Ë
altstringchar	\\'\\i		í
altstringchar	\\'\\I		Í
altstringchar	\\^\\i		î
altstringchar	\\^\\I		Î
altstringchar	\\\"\\i		ï
altstringchar	\\\"\\I		Ï
altstringchar	\\'o		ó
altstringchar	\\'O		Ó
altstringchar	\\^o		ô
altstringchar	\\^O		Ô
altstringchar	\\\"o		ö
altstringchar	\\\"O		Ö
altstringchar	\\`u		ù
altstringchar	\\`U		Ù
altstringchar	\\^u		û
altstringchar	\\^U		Û
altstringchar	\\\"u		ü
altstringchar	\\\"U		Ü


# Les affixes dont le drapeau est une minuscule concernent, le plus souvent,
# les verbes ; les affixes dont le drapeau est une majuscule concernent
# essentiellement noms et adjectifs, sauf s'ils renvoient à certains
# préfixes.

# Drapeau	A B C D E F G H I J K L M N O P Q R S T U V W X Y Z
# Préfixe	* * * * *     * * * * * * * * * * *     *   *   * *
# Suffixe	          * *                       *         *
# Libre		                                      #   #

# Drapeau	a b c d e f g h i j k l m n o p q r s t u v w x y z
# Préfixe       * *     * *     * * * * * *         * *
# Suffixe           * *     *                 * *       * * * * * *
# Libre                       #             #     #


# ------------------------------------------------------------


prefixes

# noms et adjectifs (principalement)

flag *A:			# préfixe latin 'a(d)-'
				# verbes et non-verbes
	[^BCDFGLMNPQRST]	>	AD
	[BDGM]			>	A
	[CQ]			>	AC
	[F]			>	AF
	[L]			>	AL	# exceptions !
	[N]			>	AN	# id.
	[P]			>	AP	# id.
	[R]			>	AR
	[S]			>	AS
	[T]			>	AT	# id.

#flag *B:			# préfixe latin 'a(d)-'
#				# non-verbes uniquement
#	[^BCDFGLMNPQRST]	>	D'AD
#	[BDGM]			>	D'A
#	[CQ]			>	D'AC
#	[F]			>	D'AF
#	[L]			>	D'AL	# exceptions !
#	[N]			>	D'AN	# id.
#	[P]			>	D'AP	# id.
#	[R]			>	D'AR
#	[S]			>	D'AS
#	[T]			>	D'AT	# id.

#flag  H:			# préfixe latin 'a(d)-'
				# non-verbes uniquement
#	[^BCDFGLMNPQRST]	>	L'AD
#	[BDGM]			>	L'A
#	[CQ]			>	L'AC
#	[F]			>	L'AF
#	[L]			>	L'AL	# exceptions !
#	[N]			>	L'AN	# id.
#	[P]			>	L'AP	# id.
#	[R]			>	L'AR
#	[S]			>	L'AS
#	[T]			>	L'AT	# id.

flag *C:			# préfixe latin 'con-'
	[^LMR]			>	CON
	[L]			>	COL
	[M]			>	COM
	[R]			>	COR

flag *D:			# préfixe 'dé-'
    	[^aàâeèéêiîoôuh]	>	Dé
	[aàâeèéêiîoôuh]		>	DéS

flag *N:			# préfixe latin 'dis-'
	[^F]			>	DIS
	[F]			>	DIF

flag *E:			# préfixe latin 'ex-'
				# verbes et non-verbes
	[^FLMNRV]		>	EX	# exceptions pour C,P,T !
	[LMNRV]			>	é
	[F]			>	EF

#flag *Y:			# préfixe latin 'ex-'
				# non-verbes uniquement
#	[^FLMNRV]		>	D'EX	# exceptions pour C,P,T !
#	[LMNRV]			>	D'é
#	[F]			>	D'EF

#flag  Z:			# préfixe latin 'ex-'
				# non-verbes uniquement
#	[^FLMNRV]		>	L'EX	# exceptions pour C,P,T !
#	[LMNRV]			>	L'é
#	[F]			>	L'EF

flag *I:			# les deux préfixes latins 'in-'
				# (privatif et locatif/inchoatif)
				# verbes et non-verbes
	[^BLMPR]		>	IN
	[L]			>	IL
	[BMP]			>	IM
	[R]			>	IR

#flag *J:			# préfixes latins 'in-'
				# non-verbes uniquement
#	[^BLMPR]		>	D'IN
#	[L]			>	D'IL
#	[BMP]			>	D'IM
#	[IR]			>	D'IR

#flag  K:			# préfixes latins 'in-'
				# non-verbes uniquement
#	[^BLMPR]		>	L'IN
#	[L]			>	L'IL
#	[BMP]			>	L'IM
#	[IR]			>	L'IR

flag *P:			# préfixe 'pré-'
	.			>	PRé	# exceptions !

flag *R:			# préfixes 're-' et 'ré-'
				# ('é' devant V et 'e' devant C)
	[^aàâeèéêiîoôuhs]	>	RE
	[aàâeèéêiîoôuh]		>	Ré
	[S]			>	RES

flag *O:			# préfixes 're-' et 'ré-'
				# ('é' devant C et élision devant V)
	[^aàâeèéêiîoôuhs]	>	Ré
	[aàâeèéêiîoôuh]		>	R

flag *W:			# préfixe latin 'sub-'
	[^CFP]			>	SUB
	[C]			>	SUC
	[F]			>	SUF
	[P]			>	SUP

	# Selon le nombre de drapeaux restant, on traitera également des
	# préfixes 'sur' et 'sous'

#flag  L:
#    	[aàâeèéêiîoôuh] 	>	L'

#flag *M:
#    	[aàâeèéêiîoôuh] 	>	D'

#flag *Q:
#    	[aàâeèéêiîoôuh] 	>	QU'
#    	[aàâeèéêiîoôuh] 	>	QUOIQU'
#    	[aàâeèéêiîoôuh] 	>	PUISQU'
#    	[aàâeèéêiîoôuh]		>	LORSQU'

#flag *U:
#    	[aàâeèéêiîoôuh] 	>	JUSQU'



# verbes (principalement)

#flag  j:	# pour accompagner le système à 5 lemmes
#    	[aàâeèéêiîoôuh] 	>	J'

#flag *n:			# élision de la négation et de 'que'
#    	[aàâeèéêiîoôuh] 	>	N'
#    	[aàâeèéêiîoôuh] 	>	QU'

#flag *m:			# élision du pronom 'me'
#    	[aàâeèéêiîoôuh] 	>	M'	# tu m'aides

#flag *t:			# élision du pronom 'te'
#    	[aàâeèéêiîoôuh] 	>	T'	# je t'énerve
				# pose problème : vous t'énerviez ???
				# moins ennuyeux que 'l'éléphants' cpdt
				# et peu probable

#flag *l:			# élision d'un pronom complément d'objet
				# direct uniquement, à n'employer que pour
				# les verbes transitifs directs et surtout
				# jamais pour les noms ou adj. (utiliser L)
#    	[aàâeèéêiîoôuh] 	>	L'	# je l'attends

#flag  s:			# élision du pronom réfléchi 'se'
				# à employer uniquement devant l'infinitif
				# (sinon avec parcimonie)
#    	[aàâeèéêiîoôuh] 	>	S'	# s'attendre


flag *a:			# préfixe latin 'a(d)-'
				# verbes transitifs uniquement
#	[^BCDFGLMNPQRST]	>	L'AD
#	[BDGM]			>	L'A
#	[CQ]			>	L'AC
#	[F]			>	L'AF
#	[L]			>	L'AL	# exceptions !
#	[N]			>	L'AN	# id.
#	[P]			>	L'AP	# id.
#	[R]			>	L'AR
#	[S]			>	L'AS
#	[T]			>	L'AT	# id.
#	[^BCDFGLMNPQRST]	>	M'AD
#	[BDGM]			>	M'A
#	[CQ]			>	M'AC
#	[F]			>	M'AF
#	[L]			>	M'AL	# exceptions !
#	[N]			>	M'AN	# id.
#	[P]			>	M'AP	# id.
#	[R]			>	M'AR
#	[S]			>	M'AS
#	[T]			>	M'AT	# id.
#	[^BCDFGLMNPQRST]	>	T'AD
#	[BDGM]			>	T'A
#	[CQ]			>	T'AC
#	[F]			>	T'AF
#	[L]			>	T'AL	# exceptions !
#	[N]			>	T'AN	# id.
#	[P]			>	T'AP	# id.
#	[R]			>	T'AR
#	[S]			>	T'AS
#	[T]			>	T'AT	# id.

flag  b:			# préfixe latin 'a(d)-'
				# verbes uniquement
#	[^BCDFGLMNPQRST]	>	J'AD
#	[BDGM]			>	J'A
#	[CQ]			>	J'AC
#	[F]			>	J'AF
#	[L]			>	J'AL	# exceptions !
#	[N]			>	J'AN	# id.
#	[P]			>	J'AP	# id.
#	[R]			>	J'AR
#	[S]			>	J'AS
#	[T]			>	J'AT	# id.

#flag *e:			# préfixe latin 'ex-'
				# verbes transitifs uniquement
#	[^FLMNRV]		>	L'EX	# exceptions pour C,P,T !
#	[LMNRV]			>	L'é
#	[F]			>	L'EF
#	[^FLMNRV]		>	M'EX	# exceptions pour C,P,T !
#	[LMNRV]			>	M'é
#	[F]			>	M'EF
#	[^FLMNRV]		>	T'EX	# exceptions pour C,P,T !
#	[LMNRV]			>	T'é
#	[F]			>	T'EF

#flag  f:			# préfixe latin 'ex-'
				# verbes uniquement
#	[^FLMNRV]		>	J'EX	# exceptions pour C,P,T !
#	[LMNRV]			>	J'é
#	[F]			>	J'EF


#flag *i:			# préfixes latins 'in-'
				# verbes transitifs uniquement
#	[^BLMPR]		>	L'IN
#	[L]			>	L'IL
#	[BMP]			>	L'IM
#	[R]			>	L'IR
#	[^BLMPR]		>	M'IN
#	[L]			>	M'IL
#	[BMP]			>	M'IM
#	[R]			>	M'IR
#	[^BLMPR]		>	T'IN
#	[L]			>	T'IL
#	[BMP]			>	T'IM
#	[R]			>	T'IR

#flag  k:			# préfixes latins 'in-'
				# verbes uniquement
#	[^BLMPR]		>	J'IN
#	[L]			>	J'IL
#	[BMP]			>	J'IM
#	[R]			>	J'IR


# ------------------------------------------------------------


suffixes

# noms et adjectifs (principalement)

flag *F:			# gestion du masculin et du pluriel à
				# partir du féminin (sauf mots en -eur)
	# règle générale du féminin pluriel
	[^SXZ]			>	S

	# Voyelle + e/ë :
        é E                     >       -éE,é   # = -E (employée)
	I E			>	-IE,I	# = -E (endolorie)
	ï E			>	-ïE,ï	# = -E (ouïe)
	[^GQ] U E		>	-UE,U	# = -E (bienvenue)
	[^GQ] U E		>	-E,S
	[éIï] E			>	-E,S
	U ë			>	-Uë,U	# = -ë (aiguë)
	U ë			>	-ë,S

	# Finale -(c)que
	[^C] Q U E		>	-QUE,C	# caduque
	[^C] Q U E		>	-QUE,CS	# caduque
	C Q U E			>	-CQUE,C	# = -QUE  (grecque)
	C Q U E			>	-QUE,S

	# Finale -gue
	G U E			>	-GUE,G	# = -UE (longue)
	G U E			>	-UE,S	# = -UE (longue)

	# Finale -che
	[^è] C H E		>	-CHE,C	# = -HE (blanche)
	[^è] C H E		>	-HE,S
	è C H E			>	-èCHE,EC	# sèche
	è C H E			>	-èCHE,ECS

	# Consonne c + e
	C E			>	-CE,X	# douce

	# Consonne d + e
	D E			>	-DE,D	# = -E (lourde)
	D E			>	-E,S

	# Consonnes ff + e
	F F E			>	-FFE,F	# = -FE (cheffe)
	F F E			>	-FE,S

	# Consonne(s) (l)l + e
	[EIU] L L E		>	-LLE,L	# = -LE (éventuelle, nulle
	[EIU] L L E		>	-LE,S	#	 pareille, gentille)
	A L E			>	-LE,L	# = -E (buccale)
	A L E			>	-LE,UX
	è L E			>	-èLE,EL	# fidèle
	è L E			>	-èLE,ELS
	[IOUû] L E		>	-LE,L	# = -LE (subtile, espagnole,
	[IOUû] L E		>	-E,S	# veule, saoule)

	# Consonne(s) (n)n + e
	[AEO] N N E		>	-NNE,N	# = -NE (paysanne, citoyenne,
	[AEO] N N E		>	-NE,S	# canadienne, wallonne)
	[AIU] N E		>	-NE,N	# = -NE (américaine, voisine,
	[AIU] N E		>	-E,S	# opportune, romane)
	I G N E			>	-GNE,N	# bénigne, maligne
	I G N E			>	-GNE,NS

	# Consonne r + e
	è R E			>	-èRE,ER	# dernière
	è R E			>	-èRE,ERS
	[IUûY] R E		>	-RE,R	# = -E (supérieure, noire)
	[IUûY] R E		>	-E,S

	# Consonne(s) (s)s + e
	[EO] U S E		>	-SE,X	# heureuse, jalouse
						# exception : andalouse/andalou
	[^US] S E		>	-SE,S	# = -E (précise, québécoise)
	[^EO] U S E		>	-SE,S	# recluse
	O U S S E		>	-SSE,X	# rousse
	[^U] S S E		>	-SSE,S	# = -SE (basse, épaisse,
						# métisse)

	# Consonne(s) (t)t + e
	T T E	 		>	-TTE,T	# coquette, sotte
	T T E 			>	-TE,S
	[^èT] T E		>	-TE,T	# idiote
	[^èT] T E		>	-E,S
	è T E			>	-èTE,ET	# discrète
	è T E			>	-èTE,ETS

	# Consonne v + e
	è V E			>	-èVE,EF	# brève
	è V E			>	-èVE,EFS
	[IïU] V E		>	-VE,F	# vive, naïve, veuve
	[IïU] V E		>	-VE,FS

flag *G:			# mots en -eur et en -al qui font le pluriel
				# en -als (pas en -aux -> drapeau F)
	E			>	S

	# prometteuse
	E U S E			>	-SE,R
	E U S E			>	-SE,RS

	# opératrice, ambassadrice
	[DT] R I C E		>	-RICE,EUR
	[DT] R I C E		>	-RICE,EURS

	# chasseresse
	E R E S S E		>	-RESSE,UR
	E R E S S E		>	-RESSE,URS

	# doctoresse
	O R E S S E		>	-ORESSE,EUR
	O R E S S E		>	-ORESSE,EURS

	# australe
	A L E			>	-LE,L	# = -E
	A L E			>	-E,S
